臺灣基隆地方法院刑事判決　　　　　　　96年度交易字第13號
公　訴　人　臺灣基隆地方法院檢察署檢察官
被　　　告　丙○○
上列被告因過失傷害案件，經檢察官聲請簡易判決處刑（95年度
偵字第4009號），本院認為不得以簡易判決處刑，改依通常程序
判決如下：
    主  文
本件公訴不受理。
    理  由
一、聲請簡易判決處刑意旨如附件聲請簡易判決處刑書所載。
二、按告訴乃論之罪，告訴人於第一審辯論終結前，得撤回其告
    訴；又告訴經撤回者，法院應諭知不受理之判決，且得不經
    言詞辯論為之，刑事訴訟法第238條第1項、第303條第3款、
    第307條分別定有明文。
三、本件被告丙○○因傷害案件，經檢察官聲請以簡易判決處刑
    ，認被告係犯刑法第284條第1項前段之過失傷害罪，依同法
    第287 條前段之規定，須告訴乃論。茲據告訴人乙○○當庭
    向本院撤回其告訴，有本院民國96年1 月30日審判筆錄在卷
    足憑，揆諸前開說明，爰不經言詞辯論，逕為諭知不受理之
    判決。又檢察官聲請以簡易判決處刑案件，經法院於審理後
    ，認應為無罪、免訴、不受理或管轄錯誤判決之諭知，應適
    用通常程序審判之，刑事訴訟法第452 條定有明文。本件既
    應諭知不受理判決，即應由本院改依通常訴訟程序為第一審
    之判決如主文，附此敘明。
據上論斷，應依刑事訴訟法第452條、第303條第3款、第307條，
判決如主文。
中　　華　　民　　國　　96　　年　　1 　　月　　31　　日
                  刑事第二庭  審判長法  官  王敏慧
                                    法  官  劉桂金
                                    法  官  許心
以上正本證明與原本無異。
如不服本判決應於收受本判決後10日內向本院提出上訴書狀，其
未敘述上訴理由者，並得於提起上訴後10日內向本院補提理由書
狀（均須按他造當事人之人數附繕本。）「切勿逕送上級法院」
中　　華　　民　　國　　96　　年　　2 　　月　　1 　　日
                                    書記官  邱李和
附件：
臺灣基隆地方法院檢察署檢察官聲請簡易判決處刑書
 　　　　　　　　　　　　　　　　　　　95年度偵字第4009號
 　　被　　　告　丙○○　男　32歲（民國○○年○○月○○日生）
 　　　　　　　　　　　　住基隆市○○區○○街68巷222之1號
 　　　　　　　　　　　　國民身分證統一編號：Ｚ000000000號
 上列被告因過失傷害案件，業經偵查終結，認為以聲請簡易判決
 處刑為宜，茲敘述犯罪事實及證據並所犯法條如下：
         犯罪事實
 一、丙○○於民國95年5月30日上午，駕駛車牌號碼HR-4495號自
     用客貨兩用車，沿基隆市信義區○○○路86巷由深澳坑路往
     花墅社區方向行駛，於同日上午9時35分許，行經深澳坑路
     86巷6號前，欲右轉駛入民宅車庫停放時，原應注意汽車轉
     彎時應禮讓直行車先行，而依當時情況並無不能注意之情形
     ，竟疏於注意停讓同向在後，由乙○○所騎乘，車牌號碼
     AF3-323號重型機車，即貿然先微向左彎靠後取大角度右轉
     彎，以致乙○○所騎乘之前開機車因閃避不及而撞上丙○○
     所駕駛之客貨兩用車，並致乙○○受有左膝及左小腿擦傷、
     左肘及左腳多處挫傷等傷害。
 二、案經乙○○訴由基隆市警察局第二分局報告偵辦。
         證據並所犯法條
 一、訊據被告丙○○矢口否認有何過失傷害犯行，辯稱，他右轉
     前已從後視鏡見乙○○騎乘機車自後方前來，他遂停在原處
     等候，本件事故之發生，係乙○○騎乘機車過快，自行撞擊
     他所駕車輛之右前方處所致云云。惟查，前揭事實，業據告
     訴人乙○○指訴甚詳，並有道路交通事故調查報告表（A2類
     ）及衛生署基隆醫院出具之診斷書各1份在卷。次查，按汽
     車行經無號誌之交叉路口，轉彎車輛應讓直行車輛先行，道
     路交通安全規則第102條第1項第2款定有明文，本件被告丙
     ○○駕車右轉時，自應依前開規定，注意右後方是否有同向
     直行車輛，並讓其先行，且當時又無不能注意之情形，竟疏
     未注意，以致肇事，並致乙○○受傷，被告顯有過失。此外
     ，被告右轉彎前，先向左偏移後再取大角度右轉變，其轉向
     不定，為本件肇事之主要原因，此亦有台灣省基宜區車輛行
     車事故鑑定委員會鑑定意見書1份及事故現場照片12張等附
     卷可考，益徵被告之行為有過失。又本件告訴人乙○○之受
     傷，係因被告轉彎未禮讓直行車輛先行所致，自與被告之過
     失行為，有相當因果關係。罪證明確，被告犯嫌堪以認定。
 二、核被告所為，係犯刑法第284條第1項前段過失傷害之罪嫌。
 三、爰依刑事訴訟法第451條第1項規定聲請逕以簡易判決處刑。
 　　                     此    致
 臺灣基隆地方法院基隆簡易庭
 中　　華　　民　　國　　95　　年　　12　　月　　15　　日
             　　　　　　　　　　檢察官  甲　○　○
 本件正本證明與原本無異
 中　　華　　民　　國　　96　　年　　1 　　月　　4 　　日
                                 書記官  吳　耿　??
 附錄所犯法條：
 中華民國刑法第284條第1項
 因過失傷害人者，處6月以下有期徒刑、拘役或5百元以下罰金，
 致重傷者，處1年以下有期徒刑、拘役或5百元以下罰金。
 附記事項：
 本件係依刑事訴訟法簡易程序辦理，法院簡易庭得不傳喚被告、
 輔佐人、告訴人、告發人等出庭即以簡易判決處刑；被告、被害
 人、告訴人等對告訴乃論案件如已達成民事和解而要撤回告訴或
 對非告訴乃論案件認有受傳喚到庭陳述意見之必要時，請即另以
 書狀向簡易法庭陳述或請求傳訊。
